【裁判字號】    95,上易,139
【裁判日期】    950511
【裁判案由】    傷害
【裁判全文】
臺灣高等法院臺南分院刑事判決         95年度上易字第139號
上  訴  人  臺灣雲林地方法院檢察署檢察官
上  訴  人
即  被  告  丙○○
選任辯護人  吳炳輝律師
被      告  乙○○
上列上訴人因被告傷害案件，不服臺灣雲林地方法院九十四年度
易字第五四一號中華民國九十五年一月廿五日第一審判決（起訴
案號：臺灣雲林地方法院檢察署九十四年核退偵字第九十八號）
，提起上訴，本院判決如下：
    主  文
上訴駁回。
    事  實
一、甲○○（被訴傷害部分，業經原審判處拘役五十九日確定）
    、丙○○均為雲林縣台西鄉○○村○○路三十巷四十九號南
    天府信徒，於民國（下同）九十四年五月六日下午四時許，
    二人在南天府內，因廟堂中間搭起祭天台，是否要撤除，發
    生爭執，竟均基於傷害對方身體意思，而在該廟祭天台旁拉
    扯、擁擠，造成甲○○左胸挫傷合併血腫、右手背擦裂傷，
    另丙○○則因而受有左上腹紅腫等傷。
二、案經甲○○訴請雲林縣警察局台西分局報請台灣雲林地方法
    院檢察署檢察官偵查後聲請簡易判決處刑，經原審改依通常
    程序審理。
    理  由
甲、有罪部分（即被告丙○○部分）：
一、上揭事實，訊據上訴人即被告丙○○供承於上開時地，有與
    被害人甲○○，為了祭天台是否要撤除，而與甲○○發生爭
    執等情；然被告丙○○否認有傷甲○○犯行云云。惟查：
  (一)被害人甲○○於九十四年五月六日，受有上述身體傷害，有
    全民醫院診斷證明書在卷可憑（詳警卷十三頁）。即被告丙○○亦承認在上述時地，為了祭天台是否要撤除，而與被害
    人甲○○發生爭執等情。依此，被害人甲○○指訴，其有遭
    被告丙○○傷害，即非無據。
  (二)次查，證人丁萬安、丁見發於案發後接受警詢時，均提及被
    告丙○○與被害人甲○○有相互拉扯。此等情節，證人丁見
    發於原審固表示，是指拉扯神明，然經勘驗監視錄影結果：
    時間：於九十四年五月六日十五時五十七分至十六時一分
    四十秒許。地點：南天府畫面播放出現：（經乙○○、
    甲○○、丙○○共同指認）。(1)祭天台（第一畫面）：丙○○在看守祭天台（在廟廳中央金爐前面），甲○○則由鏡頭
    右側廟門進入，將神像請下，此時丙○○見狀，即從甲○○
    手中將神像搶去，交給乙○○（戴帽穿雨鞋），隨即丙○○
    用手將甲○○推擠至右側廟柱旁（擠到鏡頭右下看不見處）
    ，乙○○在此時，即又將神像置於祭天台，丁建源（穿淺色
    上衣）、乙○○，均往右側廟柱位置（走至鏡頭右下看不見
    處）。丁建源拉著甲○○至祭天台前，與丁永禎（穿淺色上
    衣）將甲○○拉入廟左側房間。(2)同時間，在販金部（在祭
    天台右側，即廟右側）：丙○○與甲○○在拉扯，甲○○將
    右腳抬起，剛好遭柱子遮住，丁建源靠過來，要拉開雙方；
    乙○○跟在後面，繼續往祭天台移動等情。有原審九十五年
    一月廿四日勘驗筆錄在卷可憑（詳原審卷六四至六五頁）。
    以此觀之，證人丁見發於原審改稱，被告丙○○與被害人甲○○相互拉扯，是指他們在拉扯神明云云，核與本院調查結
    果不符，顯係證人丁見發迴護被告丙○○之詞，不足採信。
  (三)依上勘驗觀之，足認被告丙○○與被害人甲○○，確有互拉
    扯擁擠。既然雙方係於爭執後發生拉扯擁擠，而事後雙方身
    上亦均有受傷，則被告丙○○與被害人甲○○二人，顯均有
    傷害對方犯意，應堪認定。綜上所述，被告丙○○基於傷害
    被害人甲○○犯意，而與被害人甲○○互相拉扯擁擠，致造
    成被害人甲○○受有傷害，事證明確，堪以認定。
二、核被告丙○○所為，係犯刑法第二百七十七條第一項普通傷
    害罪。
三、原判決以被告丙○○傷害犯行，罪證明確，因予適用刑法第
    二百七十七條第一項、第四十一條第一項前段，罰金罰鍰提
    高標準條例第一條前段、第二條規定，併審酌被害人甲○○
    所受傷害，雖為小傷，然被告丙○○年紀，較被害人甲○○
    年輕，理應多退讓。又參酌被告丙○○並無前科犯行，有台
    灣高等法院被告前案紀錄表在卷可憑。綜上各情，爰對被告
    丙○○判處拘役五十日，併諭知所處拘役，如易科罰金，以
    三百元折算一日之標準，以資懲儆。
四、本院經核，原判決關於被告丙○○傷害部分，認事用法，均
    無違誤，量刑亦稱妥適。被告丙○○上訴意旨，以其未毆打
    甲○○，而指摘原判決不當云云。然被告丙○○與被害人甲○○於案發當日，係如何發生爭執，已據原審勘驗扣案錄影
    帶在卷，已如前述。茲經本院上訴審再次堪驗錄影帶結果，
    錄影帶畫面出現，被告丙○○以右手，從甲○○手上拿下神
    明，交給乙○○接去，隨即見被告丙○○用力推擠被害人甲○○，至畫面右下角看不見處等情，有本院於九十五年四月
    廿七日勘驗筆錄在卷可憑（詳本院上訴卷四九頁）。而事後
    被害人甲○○亦確受有傷害，已如前述。以此觀之，被害人
    甲○○指訴，其因遭被告丙○○毆打，因而受傷等情，應屬
    實情。被告丙○○上訴意旨，猶執陳詞，否認犯罪。依上所
    述，為無理由，應予駁回
乙、無罪部分（即被告乙○○部分）：
一、公訴意旨另以：被告乙○○與丙○○共同基於傷害犯意，動
    手與被害人甲○○互相拉扯傷害，並參與互毆，造成被害人
    甲○○，受有左胸挫傷合併血腫、右手背擦裂傷等傷害。因
    認被告乙○○對被害人甲○○部分，涉有刑法第二百七十七
    條第一項普通傷害罪嫌云云。
二、訊據被告乙○○堅決否認有上揭傷害被害人甲○○犯行，辯
    稱，伊只是接神明而已，並未打人等語。經查：被害人甲○○固受有上述傷害，然被告乙○○已堅決否認有上述毆打拉
    扯或擁擠被害人甲○○犯行。經本院上訴審再次勘驗錄影帶
    結果，亦未發現被告乙○○有毆打被害人甲○○犯行，有本
    院勘驗筆錄在卷可憑。此外，檢察官復未能舉出其他積極證
    據，以證明被告乙○○確有毆打拉扯或擁擠被害人甲○○犯
    行，則被告乙○○被訴傷害甲○○部分，其犯罪自尚屬未能
    證明，即應諭知被告乙○○無罪，以符法制。
三、原判決以被告乙○○犯罪，尚屬不能證明，因而諭知被告乙○○無罪。本院經核，原判決關於被告乙○○部分，認事用
    法，均無違誤。檢察官上訴意旨以，被告乙○○傷害犯行，
    已有錄影帶，且經原審勘驗，已足認被告丙○○與被害人甲○○二人有互毆且有傷害犯意云云。然經本院上訴審再次堪
    驗扣案錄影帶結果，被告乙○○於案發日確僅有自被告丙○○手中接下神明，隨即安置於祭天台行為。此外被告乙○○
    並無參與毆打被害人甲○○行為，已如前述。則檢察官上訴
    意旨，猶執陳詞，指摘原判決不當，亦無理由，應予駁回。
據上論斷，應依刑事訴訟法第三百六十八條，判決如主文。
本案經檢察官楊治宇到庭執行職務。
中    華    民    國    95    年    5    月    11     日
                  刑事第六庭    審判長法  官  蔡崇義
                                      法  官  吳永宋
                                      法  官  董武全
以上正本證明與原本無異。
不得上訴。
                                      書記官  許美惠
中    華    民    國    95    年    5    月    11     日
附錄法條：
刑法第二百七十七條第一項：
傷害人之身體或健康者，處三年以下有期徒刑、拘役或一千元以
下罰金。


司法院資訊處製作；財團法人民間司法改革基金會備份。
